臺灣臺北地方法院小額民事判決
110年度北小字第4121號
原      告  指南汽車客運股份有限公司

法定代理人  呂奇峯  
訴訟代理人  周俊廷  
複  代理人  盧瑋辰 
被      告  徐榮志  


上列當事人間請求侵權行為損害賠償事件，本院於民國110年11
月19日言詞辯論終結，判決如下︰
    主      文
被告應給付原告新臺幣17,170元，及自民國110年11月11日起至
清償日止，按週年利率5％計算之利息。
訴訟費用新臺幣1,000元由被告負擔。
本判決得假執行。但被告如以新臺幣17,170元為原告預供擔保，
得免為假執行。
    理由要領
一、原告主張被告於民國110年3月25日17時許，騎乘腳踏自行車
    （下稱被告車輛），行經臺北市○○區○○○路00號對面時，因
    向左變換行向未注意其他車輛，碰撞原告所有、由原告之雇
    員即訴外人唐名秀駕駛之車牌號碼000－00號營業大客車（下
    稱系爭車輛），造成系爭車輛受有損壞（下稱系爭事故），
    系爭車輛經送修復後，支出維修費用新臺幣（下同）34,050
    元（包含鈑金／拆裝工資9,000元、塗裝工資6,300元、零件1
    8,750元），而因為新換零件部分，經計算4年折舊後，僅存
    1,870元，故加計前述費用中之鈑金／拆裝工資9,000元、塗
    裝工資6,300元，合計為17,170元（計算式：9,000+6,300＋1
    ,870＝17,170。原告因此當庭縮減訴之聲明請求金額，經核
    與法相符，應予准許）等情，業據原告提出初步分析研判表
    、維修計費單、訴外人唐名秀之職業大客車駕駛執照、系爭
    車輛行照及保險證在卷可證（見本院卷第15至19頁）。本院
    依職權調取臺北市政府警察局交通警察大隊系爭事故調查卷
    宗（見本院卷第25至57頁）核閱無誤。復參以本件起訴狀繕
    本及本院之言詞辯論通知書均已於相當時期合法送達通知被
    告，被告未於言詞辯論期日到場爭執，亦未提出書狀答辯以
    供本院斟酌，本院依卷證資料，已堪信原告主張之事實為真
    正，是原告所為前揭主張，應堪信為真實。從而，原告依民
    法第184條第1項前段、第191條之2前段等規定，提起本件訴
    訟，請求被告給付原告17,170元，及自起訴狀繕本送達翌日
    即110年11月11日起（見本院卷第91至95頁）至清償日止，
    按週年利率5％計算之利息，為有理由，應予准許。
二、本件係就民事訴訟法第436條之8適用小額訴訟程序所為被告
    敗訴之判決，依同法第436條之20之規定，應依職權宣告假
    執行；並依同法第436條之23準用同法第436條第2項適用同
    法第392條第2項之規定，依職權宣告被告如預供擔保，得免
    為假執行。
三、按適用小額訴訟程序事件法院為訴訟費用之裁判時，應確定
    其費用額，民事訴訟法第436條之19定有明文，爰依後附計
    算書確定本件訴訟費用額如主文第2項所示。
四、訴訟費用負擔之依據：民事訴訟法第78條。
中　　華　　民　　國　　110 　年　　11　　月　　26　　日
　　　　　　　　　臺北簡易庭  法　官　徐千惠　　　
以上正本係照原本作成。　　　　　　　　　　
如不服本判決，應於判決送達後20日內向本庭（臺北市○○○路
0段000巷0號）提出上訴狀（須附繕本）。如委任律師提起上訴
者，應一併繳納上訴審裁判費。
中　　華　　民　　國　　110 　年　　11　　月　　26　　日
                              書記官  官逸嫻   
訴訟費用計算書
項　　　　目             金 　額（新臺幣）　　   備註
第一審裁判費　　　          1,000元
合　　　　計　　　          1,000元
附錄：
一、民事訴訟法第436條之18第1項：判決書得僅記載主文，就當
    事人有爭執事項，於必要時得加記理由要領。
二、民事訴訟法第436條之24第2項：　　
　　對於小額程序之第一審裁判上訴或抗告，非以其違背法令為
    理由，不得為之。
三、民事訴訟法第436條之25：　　
　　上訴狀內應記載上訴理由，表明下列各款事項：
    ㈠原判決所違背之法令及其具體內容。
    ㈡依訴訟資料可認為原判決有違背法令之具體事實。
四、民事訴訟法第436條之32條第2項：
　　第438條至第445條、第448條至第450條、第454條、第455條
    、第459條、第462條、第463條、第468條、第469條第1款至
    第5款、第471條至第473條及第475條第1項之規定，於小額
    事件之上訴程序準用之。